【裁判字號】    92,易,21
【裁判日期】    920421
【裁判案由】    竊盜
【裁判全文】
臺灣彰化地方法院刑事判決                            九十二年度易字第二一號
    公  訴  人  臺灣彰化地方法院檢察署檢察官
    被      告  丙○○
    選任辯護人  李淵源律師
右列被告因竊盜案件，經檢察官聲請簡易判決處刑（九十一年度偵字第五四三二號）
，本院彰化簡易庭認為不宜，宜由本院改依通常程序審理判決如左：
    主      文
丙○○意圖為自己不法之所有，以詐術使人將第三人之物交付，處拘役拾日，如易
科罰金，以佰元折算壹日。
    事      實
一、丙○○明知其原使用之網路遊戲「天堂」帳號：000000000號、角色名
    稱天瞳、一元殺手、所屬伺服器名稱為月神等「虛擬物品」之電磁紀錄使用權，
    業於民國九十一年二月底或三月初之間某時，在彰化縣彰化市○○路一二九號橘
    子網路咖啡店內，透過甲○○以新臺幣（下同）五千五百元（其中五百元係甲○○之報酬）之價格售與乙○○，已由乙○○取得該使用權，竟意圖為自己不法之
    所有，於同年五月十一日十八時三十九分，先以傳真方式向遊戲橘子數位科技股
    份有限公司（下簡稱橘子公司）佯稱：「上開帳號之使用密碼可能已遭盜用，要
    求重新修改該帳號之使用密碼」云云，致使不知情之橘子公司陷於錯誤，於同日
    二十時四分五十四秒修改上開帳號之使用密碼，並通知交付丙○○，丙○○乃於
    同日二十一時二分十一秒（同日二十一時二分四十七秒登出）及同日二十一時十
    分八秒（翌日四時三十一分二秒登出）二次登入該帳號，並使用帳號內之電磁紀
    錄。乙○○於同年五月十一日二十一時許發現無法以原有帳號密碼登入，遂於同
    年六月十九日十一時許報警處理，進而循線查獲上情。
二、案經乙○○訴由彰化縣警察局移送臺灣彰化地方法院檢察署檢察官偵查起訴。
    理      由
一、右開犯罪事實，業據被告丙○○坦白承認，核與告訴人乙○○於警詢及本院審理
    中指訴於上開時、地購得上開電磁紀錄使用權，及無法使用該電磁紀錄之情節及
    證人甲○○先後於偵查及本院審理中證述確係伊於上開時、地以五千五百元之價
    格售予告訴人，並將五千元交付被告等情大致相符。又被告於九十一年五月十一
    日十八時三十九分許致橘子公司之傳真稿內表示，被告係懷疑密碼可能被盜用，
    而要求變更帳號密碼，而被告又於上開帳號之密碼變更後，隨即登入該帳號之電
    磁紀錄，進行遊戲逾七小時（自九十一年五月十一日二十一時十分八秒起至翌日
    四時三十一分二秒），此有其所書立之傳真稿影本及上開帳號之修改密碼記錄在
    卷可憑，顯見被告係為圖供自己之用而使用詐術，變更上開帳號密碼。此外，並
    有上開帳號之會員資料及中華電信數據通信分公司之電信使用者資料查詢回覆單
    在卷可資佐證，本件事證明確，被告犯行堪以認定。
二、按刑法第三百二十三條規定，電磁紀錄關於竊盜罪章之罪，以動產論；同法第三
    百三十八條、三百四十三條則分別對侵占罪及詐欺罪定有準用之條文；另同法第
    三百五十二條亦增列第二項干擾他人電磁紀錄處理罪；是電磁紀錄雖為無體物，
    依現行規定，仍為竊盜罪、侵占罪、詐欺罪及毀損罪之客體。查線上遊戲之「虛
    擬物品」係以電磁紀錄之方式儲存於遊戲伺服器，遊戲帳號所有人對於該「虛擬
    物品」擁有持有支配關係，是「虛擬物品」之電磁紀錄應為竊盜罪、侵占罪、詐
    欺罪及毀損罪所保護之客體。在線上遊戲經營者之電腦中，係依使用者之帳號、
    密碼，而提供該使用者在該電腦內所儲存之紀錄，該「虛擬物品」電磁紀錄係在
    遊戲公司之持有中，被告丙○○以傳真方式向橘子公司謊稱：「上開帳號之使用
    密碼可能已遭盜用，要求重新修改該帳號之使用密碼」云云，致使橘子公司員工
    修改上開帳號之使用密碼，並通知被告，而重新取得該電磁紀錄，供己使用，核
    其所為，係犯刑法第三百三十九條第一項、第三百四十三條之詐欺取財罪，公訴
    人認係同法第三百二十條第一項、第三百二十三條之竊盜罪，尚有未洽。爰審酌
    被告犯罪之動機、方法、手段、所生危害暨犯後坦承犯行、尚未與告訴人達成和
    解態度等一切情狀，量處如主文所示之刑，並諭知易科罰金折算標準，以示懲儆
    。
據上論斷，應依刑事訴訟法第四百五十二條、第三百條、第二百九十九條第一項前段
，刑法第三百三十九條第一項、第三百四十三條、第四十一條第一項前段，罰金罰鍰
提高標準條例第一條前段、第二條，判決如主文。
本案經檢察官黃淑媛到庭執行職務。
中      華      民      國    九十二    年      四      月    二十一    日
                                臺灣彰化地方法院刑事第二庭
                                    法      官  李  水  源
右正本證明與原本無異。
如不服本判決，應於判決送達後十日內向本院提出上訴狀（須附繕本）。
告訴人或被害人對於判決如有不服具備理由請求檢察官上訴者，其上訴期間之計算係
以檢察官收受判決正本之日期為準。
                                    法院書記官  廖  建  興
中      華      民      國    九十二    年      四      月    二十三    日
附錄本案論罪科刑法條全文
刑法第三百三十九條
意圖為自己或第三人不法之所有，以詐術使人將本人或第三人之物交付者，處五年以
下有期徒刑、拘役或科或併科一千元以下罰金。
以前項方法得財產上不法之利益或使第三人得之者亦同。
前二項之未遂犯罰之。
刑法第三百四十三條
第三百二十三條及第三百二十四條之規定，於前七條之罪，準用之。
刑法第三百二十三條
電能、熱能及其他能量或電磁紀錄，關於本章之罪，以動產論。


司法院資訊處製作；財團法人民間司法改革基金會備份。
